臺灣桃園地方法院刑事判決　　　　　　　100年度訴字第453號
公　訴　人　臺灣桃園地方法院檢察署檢察官
被　　　告　林雪羚
指定辯護人　本院公設辯護人陳瑞明
上列被告因違反毒品危害防制條例案件，經檢察官提起公訴（10
0 年度偵字第10266 號），本院判決如下︰
    主  文
林雪羚意圖販賣而持有第二級毒品，處有期徒刑貳年捌月。扣案
如附表編號1 所示之毒品沒收銷燬，附表編號2 所示之物均沒收
之。
    事  實
一、林雪羚明知甲基安非他命為毒品危害防制條例第2條第2項第
    2 款所明訂之第二級毒品，不得販賣、持有，其於民國100
    年4 月12日凌晨5 時許，在苗栗縣苗栗市某電動玩具店內，
    自某真實姓名年籍不詳綽號「小成」之人處取得甲基安非他
    命3 包（總計毛重106.71公克、包裝塑膠袋重1.83公克、因
    鑑驗使用0.09公克、推估驗前純質淨重98.58 公克）而持有
    之，除部分供己施用外，因見上開甲基安非他命數量龐大，
    有利可圖，竟萌生販賣甲基安非他命之犯意，並向真實姓名
    年籍不詳綽號「小彤」之女性友人及黃勝安表示其有甲基安
    非他命可售，惟尚未售出。嗣於同年月13日凌晨3 時30分許
    ，搭乘黃勝安所駕駛之車牌號碼4117-MV 號自用小客車，行
    經桃園縣八德市○○路與崁頂路口時為警查獲，並扣得甲基
    安非他命3 包（總計毛重106.71公克、包裝塑膠袋總重1.83
    公克、因鑑驗使用0.09公克，推估驗前純質淨重98. 58公克
    ）。
二、案經桃園縣政府警察局移送臺灣桃園地方法院檢察署檢察官
    偵查起訴。
    理  由
壹、證據能力部分：
    本案所引用之供述及非供述證據，經本院依法踐行調查證據
    程序，檢察官、被告、辯護人均不爭執各該證據之證據能力
    ，且亦查無依法應排除其證據能力之情形，是後述所引用證
    據之證據能力均無疑義，先予敘明。
貳、實體部分：
一、前揭事實，業據被告林雪羚於警詢、偵查及本院審理時均坦
    承不諱（見100 年度偵字第10266 號卷第6-9 頁、第41-42
    頁，本院訴字卷第33頁），而被告於100 年4 月13日為警查
    獲時所扣得之附表編號1 所示之白色晶體3 包，經送內政部
    警政署刑事警察局鑑定結果，確檢出第二級毒品甲基安非他
    命成分（總計毛重106.71公克、包裝塑膠袋重1.83公克、因
    鑑驗使用0.09公克、推估驗前純質淨重98.58 公克），有該
    局100 年4 月28日刑鑑字第1000055313號鑑定書1 份在卷可
    憑（見上開偵卷第71頁），足認被告前揭任意性自白與事實
    相符，本件事證明確，被告犯行堪以認定，應依法論科。
二、論罪科刑：
（一）按甲基安非他命係毒品危害防制條例第2 條第2 項第2 款
      規定之第二級毒品，又同法第5 條第2 項之意圖販賣而持
      有第二級毒品罪，係指以非營利之目的而販入或因其他原
      因而持有毒品，其後始起意出售所持有之毒品以營利，且
      迄未著手賣出者而言。被告初因自己欲施用毒品而自「阿
      成」處取得上開甲基安非他命後持有之，嗣後始起意販賣
      而未及賣出，故核其所為，係犯毒品危害防制條例第5 條
      第2 項之意圖販賣而持有第二級毒品罪。
（二）被告於偵、審中對上揭犯行均自白不諱，應依毒品危害防
      制條例第17條第2 項規定減輕其刑。
（三）爰審酌被告明知毒品戕害身心甚為嚴重，竟意圖販賣而持
      有之，若一旦流入市面，危害國民身心健康甚鉅，幸即時
      為警查獲，及其智識程度、素行、犯罪手段、犯後坦承犯
      行之等一切情狀，量處如主文所示之刑。檢察官雖具體求
      刑有期徒刑3 年，然本院斟酌被告之具體犯罪情節及前述
      各情，認其求刑尚嫌過重，應處以主文所示之刑為妥適，
      併此敘明。
三、沒收部分：
    扣案如附表編號1 所示之甲基安非他命，應依毒品危害防制
    條例第18條第1 項前段之規定，宣告沒收銷燬，至鑑驗用罄
    部分，既已滅失，自無庸再予以宣告沒收銷燬。附表編號2
    所示之包裝袋3 個，係被告所有，用於包裹毒品，防其裸露
    、潮濕，便於意圖販賣而持有，屬於供意圖販賣而持有犯罪
    所用之物，應依該條例第19條第1 項之規定宣告沒收。另扣
    案之海洛因香菸1 枝及海洛因殘渣袋1 只，均查無證據與本
    件犯罪有關，爰不於本件宣告沒收，附此敘明。
據上論斷，應依刑事訴訟法第299 條第1 項前段，毒品危害防制
條例第5 條第2 項、第17條第2 項、第18條第1 項前段、第19條
第1 項，刑法第11條前段，判決如主文。
本案經檢察官洪敏超到庭執行職務。
中    華    民    國    100     年    6   月    30    日
                  刑事第十二庭  審判長法  官  許雅婷
                                      法  官  陳威帆
                                      法  官  黃裕民
以上正本證明與原本無異。
如不服本判決應於收受判決後10日內向本院提出上訴書狀，並應
敘述具體理由。其未敘述上訴理由者，應於上訴期間屆滿後20日
內向本院補提理由書( 均須按他造當事人之人數附繕本) 「切勿
逕送上級法院」。
                                       書記官  蕭秀蓉
中    華    民    國   100    年    6     月    30    日
附錄本案論罪科刑之法條：
毒品危害防制條例第5條
意圖販賣而持有第一級毒品者，處無期徒刑或 10 年以上有期徒
刑，得併科新臺幣 7 百萬元以下罰金。
意圖販賣而持有第二級毒品者，處 5 年以上有期徒刑，得併科
新臺幣 5 百萬元以下罰金。
意圖販賣而持有第三級毒品者，處 3 年以上 10 年以下有期徒
刑，得併科新臺幣 3 百萬元以下罰金。
意圖販賣而持有第四級毒品或專供製造、施用毒品之器具者，處
 1 年以上7 年以下有期徒刑，得併科新臺幣 1 百萬元以下罰金
。
毒品危害防制條例第17條
犯第 4 條至第 8 條、第 10 條或第 11 條之罪，供出毒品來源
，因而查獲其他正犯或共犯者，減輕或免除其刑。
犯第 4 條至第 8 條之罪於偵查及審判中均自白者，減輕其刑。
 附表：
┌──┬───────┬───────────────────────┐
│編號│扣案物品名稱、│                 鑑驗結果                     │
│    │數量          ├────────────┬──────────┤
│    │              │         重量           │         成分       │
├──┼───────┼────────────┼──────────┤
│ 1  │白色晶體3包   │驗前毛重106.71公克，包裝│第二級毒品甲基安非他│
│    │              │塑膠袋重1.83公克，取0.09│命                  │
│    │              │公克鑑定用罄，測得甲基安│                    │
│    │              │非他命純度約94％，推估驗│                    │
│    │              │前純質淨重約98.58 公克  │                    │
├──┼───────┼────────────┼──────────┤
│ 2  │盛裝上開毒品之│1.83公克                │                    │
│    │包裝袋3個     │                        │                    │
└──┴───────┴────────────┴──────────┘